臺灣臺中地方法院刑事判決　　　　　　100年度交易字第181號
公　訴　人　臺灣臺中地方法院檢察署檢察官
被　　　告　許智聞
上列被告因過失傷害案件，經檢察官提起公訴（100年度偵字第1
120號），本院判決如下：
    主    文
許智聞犯過失傷害罪，處拘役伍拾日，如易科罰金，以新臺幣壹
仟元折算壹日。
    犯罪事實
一、許智聞於民國99年7月17日（起訴書誤載為19日）上午，駕
    駛車牌號碼MU-1399號自用小客車，沿臺中市○○區○○路
    往北方向行駛，於同日上午9時55分許，行經遼寧路與崇德
    二路口，理應注意車輛行駛時之車前狀況，隨時採取必要之
    安全措施，而依當時之情形，並無不能注意之情事，竟疏未
    注意及此，適有林玥吟騎乘車牌號碼6GA-153號重型機車，
    沿崇德二路往東方向行駛至前開路口，亦未注意己方號誌為
    閃光燈，車輛應減速接近，小心通過路口，致雙方見狀時皆
    已煞車不及，許智聞之自小客車右前車頭撞擊至林玥吟之機
    車右側車身排氣管處，致林玥吟因而受有右側大腳指內側兩
    處擦傷之傷害。
二、案經林玥吟告訴臺灣臺中地方法院檢察署檢察官偵查起訴。
    理    由
一、證據能力之說明﹕
    按現行刑事訴訟法為保障被告之反對詰問權，排除具有虛偽
    危險性之傳聞證據，以求實體真實之發現，於該法第159條
    第1項明定被告以外之人於審判外之言詞或書面陳述，除法
    律有規定者外，不得作為證據。而刑事訴訟法第159條之1至
    159條之4有傳聞法則之例外規定，且被告以外之人於審判外
    之陳述，雖不符前4條之規定，而經當事人於審判程序同意
    作為證據，法院審酌該言詞陳述或書面陳述作成時之情況，
    認為適當者，亦得為證據；當事人、代理人或辯護人於法院
    調查證據時，知有第159條第1項不得為證據之情形，而未於
    言詞辯論終結前聲明異議者，視為有前項之同意，刑事訴訟
    法第159條之5定有明文。本件關於以下論及之告訴人林玥吟
    於偵訊中之指訴，係屬被告以外之人於審判外之書面陳述，
    而檢察官、被告並未就上開陳述有所爭執，且迄於言詞辯論
    終結前，均未主張有刑事訴訟法第159條第1項不得為證據之
    情形，是應認已同意作為證據，且經本院審酌後，認無不適
    當之情形，應認具有證據能力，合先敘明。
二、認定犯罪事實所憑之證據及理由﹕
    訊據被告許智聞對於其上開過失傷害犯行，於本院審理時坦
    承不諱，核與告訴人林玥吟於偵訊中之指訴大致相符，並有
    道路交通事故現場圖、道路交通事故照片、中國醫藥大學附
    設醫院出具之診斷證明書附卷可稽。又按汽車行駛時，駕駛
    人應注意車前狀況，並隨時採取必要之安全措施，道路交通
    安全規則第94條第3項定有明文。本件被告駕車沿臺中市○
    ○區○○路往北方向行駛至該路與崇德二路之閃光燈交叉路
    口，依當時天候路況，並無不能注意之情形，竟未注意車前
    狀況，採取必要之安全措施，以致肇事，致告訴人林玥吟受
    有右側大腳指內側兩處擦傷之傷害，則被告具有過失，且其
    過失與告訴人之傷害間有相當因果關係。另告訴人雖與有過
    失，仍無從解免被告之過失責任。本院事證明確，被告之過
    失傷害犯行洵堪認定。
三、論罪科刑﹕
    核被告所為，係犯刑法第284條第1項前段之過失傷害罪。爰
    審酌被告駕照業經註銷，竟仍駕車上路，復因過失駕駛行為
    ，造成告訴人受有右側大腳指內側兩處擦傷之傷害，雖被告
    與告訴人2人於100年3月1日經本院調解後已均同意以新臺幣
    4萬元達成和解，惟被告迄今仍未賠償告訴人任何損失；兼
    衡酌被告前無前科，素行尚可，且本件事故之發生，告訴人
    與有過失等一切情狀，量處如主文所示之刑，並諭知易科罰
    金之折算標準。
四、適用之法律﹕
  (一)刑事訴訟法第299條第1項前段。
  (二)刑法第284條第1項前段、第41條第1項前段。
  (三)刑法施行法第1條之1第1項、第2項前段。
本案經檢察官沙小雯到庭執行職務。
中    華    民    國   100    年    5     月    18    日
                      刑事第十三庭  法  官  戴嘉慧
以上正本證明與原本無異。
如不服本判決，應於收受送達後10日內向本院提出上訴書狀（應
敘述具體理由並附繕本）。上訴書狀如未敘述理由，應於上訴期
間屆滿後20日內補提理由書於本院。
告訴人或被害人對於判決如有不服具備理由請求檢察官上訴者，
其上訴期間之計算係以檢察官收受判決正本之日期為準。
                                    書記官  劉晴芬
中    華    民    國   100    年    5     月    18    日
【附錄本案論罪科刑法條】
《刑法第284條》
因過失傷害人者，處6月以下有期徒刑、拘役或5百元以下罰金，
致重傷者，處1年以下有期徒刑、拘役或5百元以下罰金。
從事業務之人，因業務上之過失傷害人者，處1年以下有期徒刑
、拘役或1千元以下罰金，致重傷者，處3年以下有期徒刑、拘役
或2千元以下罰金。